【裁判字號】    97,易,577
【裁判日期】    970523
【裁判案由】    竊盜
【裁判全文】
臺灣高雄地方法院刑事判決               97年度易字第577號
公  訴  人  臺灣高雄地方法院檢察署檢察官
被      告  甲○○
上列被告因竊盜案件，經檢察官提起公訴（97年度偵字第11616號）
，本院依簡式審判程序判決如下：
    主  文
甲○○攜帶兇器竊盜，累犯，處有期徒刑玖月。扣案之小型活動
板手壹支、手電筒壹支、鐵鎚壹支、一字起子貳支、十字起子壹
支、尖嘴鉗貳支、鑿子陸支、梅花扳手參支、六角扳手貳支、鋸
條貳條、活動扳手壹支、手套壹雙、扳手壹支及套筒式活動板手
壹組，均沒收。
    事  實
一、甲○○前於民國96年間，因違反毒品危害防制條例案件，經
    本院以96年度簡字第3082號判決判處有期徒刑4 月，嗣經本
    院以96年度聲減字第2012號裁定減為有期徒刑2 月，於96年
    8 月1 日縮刑期滿，翌日出監，詎仍不知悔改，意圖為自己
    不法之所有，於97年4 月18日上午9 時許，進入高雄縣茄萣
    鄉興達港第一魚市拍賣場2 樓，竟持其所有之手電筒及客觀
    上足以對人之生命、身體具有危險性，而足供兇器使用之小
    型活動扳手1 把，以上開手電筒及小型活動板手竊取興達港
    區漁會所有之消防箱2 具得手。嗣經警於同日下午2 時20分
    許，在該拍賣場2 樓查獲，並扣得張家祥所有，供犯罪所用
    之小型活動板手1 支；及其所有供預備犯罪所用之手電筒1
    支、鐵鎚1 支、一字起子2 支、十字起子1 支、尖嘴鉗2 支
    、鑿子6 支、梅花扳手3 支、六角扳手2 支、鋸條2 條、活
    動扳手1 支、手套1 雙、扳手1 支及套筒式活動板手1 組，
    始悉上情。
二、案經高雄縣政府警察局湖內分局報告台灣高雄地方法院檢察
    署檢察官偵查起訴。
    理  由
一、上開犯罪事實，業經被告甲○○於本院審理時坦白承認（本
    院卷第24頁）；核與證人即被害人乙○○、證人郭登添、吳
    樑材於警詢中指證相符（偵卷第10頁至第11頁、第14頁至第
    18 頁） ，復有海巡署南部地區尋房局岸巡五二大隊扣押筆
    錄、扣押物品目錄表、贓物認領保管單及照片在卷可稽（見
    偵卷第13頁、第19頁至第27頁）。足徵被告之自白確與事實
    相符，堪予採信。從而，本件事證明確，被告犯行堪以認定
    ，應依法論科。
二、按刑法第321 條第1 項第3 款之攜帶兇器竊盜罪，係以行為
    人攜帶兇器竊盜為其加重條件，此所謂兇器，其種類並無限
    制，凡客觀上足對人之生命、身體、安全構成威脅，具有危
    險性之兇器均屬之，且祇須行竊時攜帶此種具有危險性之兇
    器為已足，並不以攜帶之初有行兇之意圖為必要（最高法院
    79年臺上字第5253號判例足資參照）。查被告所有供犯竊盜
    罪之小型活動扳手1 把，為金屬材質之事實，有該小型活動
    板手扣案可參，是該扳手係客觀上足以對他人生命、身體、
    安全構成威脅，且具有危險性之兇器無訛。核被告所為，係
    犯刑法第321 條第1 項第3 款之攜帶兇器竊盜罪。又被告有
    如事實欄所述之前科事實，有臺灣高等法院被告前案紀錄表
    在卷足憑，是被告前受有期徒刑執行完畢後，5 年內故意再
    犯本件法定刑為有期徒刑以上之罪，應論以累犯並加重其刑
    。爰審酌被告不思以己力正當謀生，反圖不勞而獲，任意竊
    取他人財物，實屬不該，惟衡酌所竊財物價值尚屬非鉅，犯
    後坦承全部犯行、態度尚佳等一切情狀，量處如主文所示之
    刑。另扣案之小型活動扳手1 把及手電筒1 支，均為被告所
    有供犯本罪所用之物；而扣案之鐵鎚1 支、一字起子2 支、
    十字起子1 支、尖嘴鉗2 支、鑿子6 支、梅花扳手3 支、六
    角扳手2 支、鋸條2 條、活動扳手1 支、手套1 雙、扳手1
    支及套筒式活動板手1 組，均係被告所有供預備犯本罪所用
    之物，業據被告供承在卷（本院卷第34頁第10行至倒數第5
    行），均依刑法第38條第1 項第2 款宣告沒收。又扣案之銅
    鎖1 個、膠帶1 捲，非被告供犯本罪所用之物，業據被告供
    承在卷（本院卷第34頁倒數第10行至倒數第5 行），爰不予
    宣告沒收。
三、至公訴意旨雖認：被告不思以正當工作獲取財物，曾為多件
    竊盜及強盜犯行，建請依竊盜犯贓物犯保安處分條例第3 條
    規定，併予諭知應於刑之執行前令入勞動場所強制工作等語
    。惟按竊盜犯贓物犯保安處分條例之強制工作，旨在對有犯
    罪習慣之18歲以上竊盜犯、贓物犯，令入勞動場所，以強制
    從事勞動方式，培養其勤勞習慣、正確工作觀念，習得一技
    之長，於其日後重返社會時，能自立更生，期以達成刑法教
    化、矯治之目的。查被告自95年迄今之論罪科刑紀錄，除本
    案外，僅有3 件竊盜案件（95年1 件、96年2 件），有臺灣
    高等法院被告前案紀錄表在卷可佐，於本案亦僅有1 次竊盜
    犯行，尚難認其有犯罪之習慣；且依竊盜犯贓物犯保安處分
    條例第2 條第4 項之規定，諭知強制工作，須處有期徒刑1
    年以上，本件僅處有期徒刑9 月，不得依該規定，諭知強制
    工作，爰不予宣告被告應於刑之執行前，令入勞動處所強制
    工作，附此敘明。
據上論斷，應依刑事訴訟法第273 條之1 第1 項、第299 條第1
項前段，刑法第321 條第1 項第3 款、第47條第1 項、第38條第
1 項第2 款，判決如主文。
本案經檢察官顏漢文到庭執行職務。
中    華    民    國    97    年    5     月    23    日
                  刑事第十五庭  法  官  王碧瑩
以上正本證明與原本無異。
如不服本判決應於收受本判決後10日內向本院提出上訴書狀，並
應敘述具體理由，如未敘述上訴理由者，應於上訴期間屆滿後20
日內補提理由書狀於本院（均須按他造當事人之人數附繕本）「
切勿逕送上級法院」。
中    華    民    國    97    年    5     月    23    日
                                書記官  蔡語珊
附錄本判決論罪科刑之法條：
中華民國刑法第321 條
犯竊盜罪而有左列情形之一者，處6 月以上、5 年以下有期徒刑
：
  一、於夜間侵入住宅或有人居住之建築物、船艦或隱匿其內而
      犯之者。
  二、毀越門扇、牆垣或其他安全設備而犯之者。
  三、攜帶兇器而犯之者。
  四、結夥三人以上而犯之者。
  五、乘火災、水災或其他災害之際而犯之者。
  六、在車站或埠頭而犯之者。
前項之未遂犯罰之。


司法院資訊處製作；財團法人民間司法改革基金會備份。
